【裁判字號】    96,上易,195
【裁判日期】    970128
【裁判案由】    傷害
【裁判全文】
臺灣高等法院花蓮分院刑事判決         96年度上易字第195號
上  訴  人
即  被  告  丙○○
選任辯護人  林政雄律師
            吳明益律師
上列上訴人因傷害案件，不服臺灣花蓮地方法院96年度花易字第
39號中華民國96年10月12日第一審判決（起訴案號：臺灣花蓮地
方法院檢察署96年度偵字第1129號），提起上訴，本院判決如下
：
    主  文
上訴駁回。
    事實及理由
一、本案經本院審理結果，認第一審以上訴人即被告丙○○犯刑
    法第277條第1項之罪，判處有期徒刑3月，減為1月又15日，
    並諭知易科罰金折算之標準以新台幣（以下同）1千元折算1
    日，認事用法及量刑均無不當，應予維持，除增列下敘理由
    外，其餘均引用第一審判決書記載之事實、證據及理由（如
    附件）。
二、被告上訴意旨略以：
（一）告訴人乙○○就其所受傷害究為被告所為抑或尚有另名共
      犯，於警詢、偵查及原審證述均不同，則告訴人對於究遭
      何人毆打、如何遭毆傷、及以何物品毆傷、毆擊何部位等
      事實，先後陳述不一，互有出入，難以採信，原審就此部
      分之認定有違誤。
（二）且告訴人既稱搭被告肩膀走出修車廠即遭他人敲打後腦，
      後來昏迷不醒等語，顯見告訴人記憶所及僅知悉遭第3人
      毆打後腦，非被告所為，則告訴人所受之臉部、背部、腿
      部等傷害係何人所為，因其已昏迷，自難知悉，其稱係遭
      被告毆打云云，純屬個人主觀臆測，不可採信。
（三）又依證人莊武宗之證述，可證明告訴人於案發當晚與被告
      一同離開修車廠並搭上被告車輛，此與證人甲○○之證述
      相符，非如告訴人所述於修車廠外即遭人毆打昏迷。且如
      依告訴人所稱之狀況，被告將不可能於離開修車廠後之短
      短5分鐘內完成毆打告訴人，將其載至鳳林鎮○○路底往
      北林橋之農路旁，再將其上衣、褲子脫掉等行為。
（四）況本件被告自白係出於心理壓力下所為，非出於自由意志
      ，且被告自白與告訴人所述案發過程有出入，被告自白應
      與事實不合。又自白需有補強證據，原審僅輔以告訴人警
      詢、偵查及原審先後不一之證詞為據，洵非妥適。故被告
      未有傷害告訴人之犯行，原審判決容有誤解。
三、經查：
（一）被害人即告訴人乙○○雖就犯罪事實之陳述因詳細與否，
      及於受訊問時亦就其昏迷而事後得悉之事實夾雜敘述，致
      先後就所受傷害之細節敘述稍有不一致，惟並不影響其供
      述之真實性。
（二）本件可確定者為告訴人受傷之際被告應係在其身旁，就此
      事實雖被告仍矢口否認，惟參以告訴人供述其當日係由被
      告陪同離開萬盛修理廠，此與證人莊武宗及甲○○之證述
      均相符合，堪以確認。而被告當日並未如其所宣稱之載告
      訴人返家，除經告訴人供述在卷外，被告其後亦坦承此事
      實，則被告究將告訴人載至何處及其間究發生何事？被告
      辯稱與其完全無關等語即有可疑。
（三）參以告訴人於被告宣稱之送返家中後，於隔日被發現遭人
      毆打昏迷，並遭脫去上衣、褲子，躺臥於花蓮縣鳳林鎮○○路底往北林橋之農路旁，且受有其所提診斷書上所載傷
      害等事實，除經告訴人指述在卷外，並有診斷證明書附卷
      可參，且被告就告訴人當時所受傷害亦不爭執，堪信為實
      在。而當日最後與告訴人接觸，並自稱送告訴人返家之人
      為被告，且其間告訴人及被告均供稱未見其他人與告訴人
      接觸或發生衝突，顯然告訴人遭毆打昏迷之事實與當時確
      在其身旁之被告應有關係，而被告並無法供出當時係由何
      人下手打昏在其身旁之告訴人，按之常理推論，被告與該
      不知姓名之成年人間應有犯意連絡行為分擔，否則被告不
      致一再否認知悉告訴人遭毆打之事實。
（四）再參以被告於警訊時已坦承確有毆打告訴人之犯行，此並
      經證人呂黃有證述在卷，參以被告與證人呂黃有於警訊供
      述之際均係於甫事發之後，且係被告主動至告訴人家中關
      切時之供述，其陳述顯然真實，堪信為實在。
（五）至被告辯稱其自白係於心理受壓制時所為並非真實云云，
      惟告訴人所提診斷證明書，足以證明告訴人當時確遭毆打
      嚴重，而被告當時係自行至告訴人家中向告訴人之父即證
      人呂黃有承坦確有毆打告訴人之事實，被告嗣後亦到警局
      製作筆錄，並坦承犯行，被告所稱因告訴人之父以要提出
      告訴相脅致其受壓力一節，與常情不合，被告於警詢時供
      稱之內容亦核與告訴人所受之傷害相符，足以認其供述實
      在。
（六）至證人莊武宗及甲○○雖均證明被告返回之時間，惟原審
      既已認定被告並非單獨一人實施犯罪，故被告何時返回修
      車廠並不影響被告自白真實性之判斷。
（七）綜上所述，被告上訴空言否認犯行，犯後態度不佳，其指
      摘原審量刑過重，亦不足取，其上訴應予駁回。
據上論結，應依刑事訴訟法第373條、第368條，判決如主文。
本案經檢察官丁○○到庭執行職務。
中    華    民    國    97    年    1     月    28    日
                  審判長法  官   何 方 興
                        法  官   林 德 盛
                        法  官   王 紋 瑩
以上正本證明與原本無異。
本件不得上訴。
                        書記官   楊 明 靜
中    華    民    國    97    年    1    月     28    日
（附件）
臺灣花蓮地方法院刑事判決              96年度花易字第39號
公  訴  人  臺灣花蓮地方法院檢察署檢察官
被      告  丙○○  男  29歲（民國○○年○月○日生）
                    身分證統一編號：Ｚ000000000號
                    住花蓮縣鳳林鎮○○里○○路53號
上列被告因傷害案件，經檢察官聲請簡易判決處刑（96年度偵字
第1129號），本院認為不宜以簡易程序終結，改依通常訴訟程序
進行審理，並判決如下：
    主  文
丙○○共同傷害人之身體，處有期徒刑參月，如易科罰金，以新
台幣壹仟元折算壹日，減為有期徒刑壹月又拾伍日，如易科罰金
，以新台幣壹仟元折算壹日。
    事  實
一、丙○○夥同姓名年籍不詳之成年男子，基於傷害人身體之犯
    意聯絡，於民國96年1月28日晚上8時40分左右，在花蓮縣鳳
    林鎮○○路○段萬盛修理廠（原聲請書載為鳳林鎮○○路底
    往北林橋之農路上，嗣經蒞庭檢察官當庭更正如上）廠房外
    ，共同毆打乙○○，致乙○○受有臉部多處擦傷及挫傷、背
    部多處瘀傷、左膝擦傷、頭部外傷及左小腿挫傷之傷害。
二、案經乙○○訴由花蓮縣警察局鳳林分局報請檢察官聲請簡易
    判決處刑。
    理  由
一、訊據被告丙○○於偵審中矢口否認涉有上開傷害犯行，辯稱
    ：伊絕未毆打告訴人乙○○，係告訴人父親要伊承認傷害及
    說出毆打告訴人之人，否則便要告伊，伊不得以始承認云云
    。惟查前揭傷害事實已據被告本人於警詢中坦承不諱，並經
    其陳明未曾遭警以強暴脅迫等不法方式取供，核其供述既係
    在自由意志之下所為，自具有相當之可信度；且核與證人即
    告訴人乙○○於警詢、偵查及本院審判中在主要情節上所為
    指證（被告迄辯論終結前僅對上開證人於警詢、偵查中之證
    詞證明力表示不實在，然對證據能力方面並未爭執，依法具
    有證據能力）；並有告訴人提出之診斷證明書乙紙附卷可稽
    ，再稽之被告於警詢中明確供承其以塑膠水管毆擊被告背部
    二下，經檢明告訴人驗傷單所呈現之傷勢，在其背部亦確實
    有多處瘀傷，顯見被告所供與客觀證據亦相吻合，應屬可信
    。復根據告訴人之指證，當時從後偷襲，第一下打其後腦勺
    之人並非被告，顯見本件傷害除被告一人涉案外，尚有他人
    共同參與，當可認定。至證人莊武宗雖到院證稱其未目睹被
    告毆打告訴人云云，然此應係其未全程陪同在被告、告訴人
    身邊所致，尚無足據為有利於被告之證據。至此事證已臻明
    確，被告犯行堪以認定，應予依法論科。
二、核被告所為，係犯刑法第277條第1項之傷害罪。其與姓名年
    籍不詳成年男子就上開犯行有犯意聯絡及行為分擔，均應論
    以共同正犯。爰審酌被告素無前科，品行尚佳，其犯罪之動
    機、目的、手段，犯罪時所受之刺激、告訴人受傷之程度及
    被告犯後翻異前詞，否認犯行並飾詞圖卸，且迄今仍未與告
    訴人達成和解，態度非佳等一切情狀，量處如主文所示之刑
    ，並諭知易科罰金之折算標準。又被告行為係在 96年4月24
    日以前，合於中華民國96年罪犯減刑條例第2條第1項第 3款
    之規定，應減其宣告刑2分之1如主文所示，並諭知減得之刑
    之易科罰金折算標準。
據上論斷，應依刑事訴訟法第452條、第299條第 1項前段，刑法
第28條、第277條第1項、第41條第1項前段，刑法施行法第1條之
1，中華民國96年罪犯減刑條例第2條第1項第3款、第7條、第9條
，判決如主文。
本案經檢察官李子春到庭執行職務。
中    華    民    國    96    年    10    月    12    日
                  刑事第一庭  法  官   張健河
上列正本證明與原本無異。
如對本判決不服，應於送達後10日內，向本院提出上訴狀（上訴
狀應記載具體上訴理由並應抄附繕本）告訴人或被害人如對於本
判決不服者，應具備理由請求檢察官上訴，其上訴期間之計算係
以檢察官收受判決正本之日期為準。
中    華    民    國    96    年    10    月    12    日
                              書記官
附錄本判決論罪之法律條文：
中華民國刑法第277條第1項：
（普通傷害罪）
傷害人之身體或健康者，處 3 年以下有期徒刑、拘役或 1 千元
以下罰金。


司法院資訊處製作；財團法人民間司法改革基金會備份。
